【裁判字號】    90,交上訴,27
【裁判日期】    900530
【裁判案由】    公共危險
【裁判全文】
臺灣高等法院高雄分院刑事判決                     九十年度交上訴字第二七號
    上訴人
    即被告  甲○○
右列上訴人因公共危險案件，不服臺灣高雄地方法院八十九年度交訴字第二○七號中
華民國九十年二月十五日第一審判決（起訴案號：臺灣高雄地方法院檢察署八十九年
度偵字第一八二三六號），提起上訴，本院判決如左：
      主  文
原判決撤銷。
甲○○駕駛動力交通工具肇事，致人於傷而逃逸，處有期徒刑陸月，如易科罰金，以
參佰元折算壹日。
    事  實
一、甲○○明知服用酒類致不能安全駕駛時，即不得駕駛動力交通工具，竟於民國（
    下同）八十九年一月一日十五時三十分許，駕駛車牌號碼ＺＡ－一五七號營業小
    客車（甲○○所犯刑法第一百八十五條之三醉態駕駛罪，業經本院八十九年度交
    上易字第九六號判處有期徒刑五月確定），致途經高雄市○○區○○路、新樂街
    口，先行擦撞車牌號碼不詳之小客車，嗣再撞擊阮一峰所騎乘之車牌號碼ＸＱＥ
    －四六三號重型機車，致阮一蜂右手第二手指擦傷○‧七公分×○‧三公分、右
    手第三手指擦傷○‧三公分×○‧一公分、右小腿擦傷三公分×一公分及右小腿
    擦傷二五公分×十公分等傷害（過失傷害部分未據阮一峰告訴），詎甲○○肇事
    後未下車察看後，旋即駕車加速由新樂街左轉鹽埕街逆向行駛逃逸，嗣經阮一峰
    追至鹽埕街十號，始將甲○○攔下報警處理。
二、案經本院移送臺灣高雄地方法院檢察署檢察官偵查起訴。
    理  由
一、訊據上訴人即被告甲○○固供承有於右揭時間，駕駛車牌號碼ＺＡ－一五七號營
    業小客車途經高雄市○○區○○路、新樂街口與被害人阮一峰所騎乘之車牌號碼
    ＸＱＥ－四六三號重型機車發生擦撞後，繼駕車離去等事實，惟矢口否認有何駕
    車致人於傷而逃逸之犯行，辯稱當時以為阮一峰並無受傷，曾下車與阮一峰理論
    後再駕車駛離等語。惟查，被告確於前開時地駕車肇事致被害人阮一峰受傷後，
    嗣竟逃逸之事實，業據被告於偵查中供稱：「今天三點喝完酒後，開車在新樂街
    與大勇路發生車禍，對方機車逆向行駛，他機車撞到我左側車身，他有擦傷，我
    繼續往前開，未停車」等語（見八十九年度偵字第九六三號偵查卷第四頁），核
    與被害人阮一峰所指稱：「（他如何撞到你？）答：我停車於新樂街要牽車出來
    時，對方先撞到一台車，才又撞到我，他知道撞到我，一直開，我有一直追他，
    後他下車，態度不太好，我說不要這樣，他就動手打我，打到臉頰，這部分我也
    不告，是路邊之人報警的‧‧‧」等情相符（見八十九年度偵字第九六三號偵查
    卷第十一頁），足見被告係於駕車肇事致被害人受傷後，即駕車逃逸，嗣經被害
    人攔下報警無訛；而被害人確於前開時地因遭被告駕車撞擊致受有右手第二手指
    擦傷○‧七公分×○‧三公分、右手第三手指擦傷○‧三公分×○‧一公分、右
    小腿擦傷三公分×一公分及右小腿擦傷二五公分×十公分等傷害之事實，亦有阮
    綜合醫院所出具之診斷證明書附偵卷可憑（參八十九年度偵字第九六三號偵查卷
    第十二頁），事證明確。被告所辯係事後卸責之詞，不足採信，其犯行堪以認定
    。
二、核被告所為，係犯刑法第一百八十五條之四駕駛動力交通工具肇事，致人於傷而
    逃逸罪。
三、原審論處被告罪刑，固非無見；惟查，原判決於事實欄既認定被告於肇事後未下
    車察看而逃逸，嗣經被害人追上攔下報警等語，但於理由欄又論述被告於肇事後
    下車與被害人理論後，即駕車揚長而去等情，致事實之認定與理由之論述未盡吻
    合，被告上訴意旨否認犯罪雖不足取，但原判決既有可議之處，仍無可維持，應
    將原判決撤銷改判。爰審酌被告於駕車肇事後不僅未下車救護傷者，竟駕車逃逸
    ，且於被害人追上攔下之後，態度又十分惡劣（據被害人指稱，被告出手打被害
    人之臉頰），原應從重量刑，惟念被害人所受之傷勢尚屬輕微，且被害人亦表示
    不願深究（見警卷第四頁；偵卷第十二頁），及被告犯罪後之態度等一切情狀，
    量處如主文第二項所示之刑，並諭知易科罰金之折算標準。按刑法第四十一條已
    於九十年一月十日修正公布，同年月十二日生效施行，被告所犯本案罪名最高本
    刑為有期徒刑五年，經本院判處有期徒刑六月，依刑法第四十一條此次修正前之
    規定不得易科罰金，但依修正後第四十一條第一項之規定則得以易科罰金，故應
    依刑法第二條第一項前段規定，適用修正後刑法第四十一條第一項規定諭知易科
    罰金之折算標準，併此敘明。
據上論結，應依刑事訴訟法第三百六十九條第一項前段、第三百六十四條、第二百九
十九條第一項前段，刑法第一百八十五條之四、第四十一條第一項、第二條第一項前
段，判決如主文。
本案經檢察官郭振昌到庭執行職務。
中    華    民    國      九十      年       五       月   三十   日
                              臺灣高等法院高雄分院刑事第二庭
                                  審判長法官  曾永宗
                                        法官  鄭月霞
                                        法官  邱永貴
右正本證明與原本無異。
如不服本判決，應於判決送達後十日內向本院提出上訴狀，其未述理由者並應於提
出上訴狀後十日內向本院補提理由書（應附繕本)。
                                      書記官  周能智
中    華    民    國      九十      年       六       月     一   日
附錄：本判決論罪科刑法條：
刑法第一百八十五條之四
駕駛動力交通工具肇事，致人死傷而逃逸者，處六月以上五年以下有期徒刑。
                                                                 Ｊ


司法院資訊處製作；財團法人民間司法改革基金會備份。
